【裁判字號】    97,台上,2103
【裁判日期】    970522
【裁判案由】    違反毒品危害防制條例
【裁判全文】
最高法院刑事判決            九十七年度台上字第二一０三號
上  訴  人  甲○○
選任辯護人  許世律師
上列上訴人因違反毒品危害防制條例案件，不服台灣高等法院台
南分院中華民國九十七年三月二十五日第二審更審判決（九十六
年度重上更(二)字第五三一號，起訴案號：台灣台南地方法院檢察
署九十年度偵字第五０二九、五０三二號），提起上訴，本院判
決如下：
    主  文
上訴駁回。
    理  由
按刑事訴訟法第三百七十七條規定，上訴於第三審法院，非以判
決違背法令為理由，不得為之。是提起第三審上訴，應以原判決
違背法令為理由，係屬法定要件。如果上訴理由書狀並未依據卷
內訴訟資料，具體指摘原判決不適用何種法則或如何適用不當，
或所指摘原判決違法情事，顯與法律規定得為第三審上訴理由之
違法情形，不相適合時，均應認其上訴為違背法律上之程式，予
以駁回。本件上訴人甲○○上訴意旨略稱：(一)、原判決雖認定上
訴人成立販賣第二級毒品安非他命罪責，但對上訴人是否具有營
利之意圖，既未調查並詳載於事實欄，復未於理由內說明憑以認
定之依據；又上訴人於原審已供陳因患有心臟病，在檢察官偵查
時，惟恐遭羈押，始承認販賣毒品，以圖換取不被羈押之處置，
原審對此項有利於上訴人之事實，亦未加調查及於判決內說明其
理由，自有調查未盡及理由不備之違法。(二)、證人顏見仲迭次陳
稱其無施用毒品之習慣，但經檢察官採取其尿液送請檢驗結果，
卻呈安非他命陽性反應，又顏見仲就其向上訴人購買安非他命之
地點，或稱係於省道台一線新市鄉路段，或謂在台南縣中營村附
近省道，另對其有無向台南縣警察局麻豆分局檢舉上訴人涉犯本
件販毒犯行，及其究係幫綽號「佳佳」、「大達」抑綽號「大尾
」之友人向上訴人購買安非他命，前後供述不一，所陳各情是否
屬實，即非無疑，原判決仍採顏見仲之證述作為認定上訴人犯罪
之依據，顯已違背證據法則云云。
惟查：原判決綜合全案卷證資料，本於事實審法院職權之推理作
用，認定上訴人確有其事實欄所載之犯行，因而撤銷第一審關於
上訴人部分之不當科刑判決，改判仍論處上訴人連續販賣第二級
毒品（量處有期徒刑七年六月）罪刑，已詳細說明其採證認事之
理由。對上訴人於本件案發當時，已年滿三十五歲，精神狀況又
甚正常，復曾涉案而有接受偵查、審判之經驗，所涉販賣毒品犯
行，又屬刑責甚重之罪，如其確屬無辜，理應極力辯駁，豈有僅
為獲得交保，曲承販毒犯行之理，如何已足認定其於警詢及檢察
官偵訊時係在自由意志下坦陳本件販毒犯行；顏見仲雖迭次否認
有施用毒品習慣，但經檢察官採取其尿液送請檢驗結果，卻呈安
非他命陽性反應，另顏見仲對其究係幫綽號「佳佳」、「大達」
抑綽號「大尾」之友人向上訴人購買安非他命，及究在台南縣新
市鄉○○村○道○○○路段，或於台南縣中營村附近省道向上訴
人購買毒品等細節，前後供述雖亦不相符合，然其就上訴人確有
販賣安非他命之基本事實，則始終證述一致，其此部分所證如何
之足以採憑；上訴人諉稱其因患有心臟病，於偵查中惟恐遭羈押
，始承認販毒云云，又如何之不足採信，亦皆已詳加說明。上訴
意旨對原審之論斷，究有何違背經驗法則或論理法則之違法情形
，並未依據卷內資料，為具體之指摘，徒執陳詞，以原判決對其
所稱於偵查中因病恐遭羈押，始承認販毒之辯詞，何以不足採納
，未加論述；顏見仲對自己有無施用毒品習慣、究在何處及幫何
人購買毒品等情，前後供述不一，所陳應非實在，原審竟援引為
判決依據云云，據以指摘原判決為違背法令，皆係以自己之說詞
，對原審採證認事之適法職權行使，並已於判決內說明之事項，
漫事指摘，復為單純之事實上爭辯，依首開說明，自非適法之第
三審上訴理由。且按：(一)、原判決已依卷內資料，於事實欄明白
認定上訴人係基於意圖營利之概括犯意，於民國九十年三、四月
間，連續在台南縣新市鄉○○村○道○○○路段，以每次新台幣
一千元之價格，販賣安非他命予顏見仲二次，嗣於同年四月二十
六日下午駕駛自用小客車，前往新市鄉○○村○道台一線三一三
．六公里處，擬再將安非他命販賣予顏見仲時，為員警查獲而未
遂等情，理由內並已依經驗及論理法則，論述上訴人販賣第二級
毒品，如何之具有營利意圖之理由，上訴意旨(一)指原判決未記載
及說明其有營利意圖云云，不無誤會。(二)、證據之取捨，為事實
審法院之職權。證人之陳述有部分前後不符，或相互間有所歧異
時，究竟何者為可採，法院本得依其確信自由判斷，若其基本事
實之陳述與真實性無礙時，仍非不得予以採信，茍未違背經驗法
則或論理法則，即難遽指為違法，非謂一有不符或矛盾，即應認
其全部均為不可採信。證人顏見仲於檢察官偵查時已證陳本件係
其打電話向警方報案，並親至麻豆派出所提出檢舉。嗣於原審更
(二)審雖翻異改稱其未曾去過麻豆派出所，亦未對本件提出檢舉云
云，但顏見仲前開於偵查中所陳，經核與警員陳聰仁之證述相互
一致，原審本其自由判斷之職權，為證據之取捨，認定本件確係
顏見仲向警方檢舉上訴人有販賣安非他命之犯行，核與證據法則
並不相違背，原判決雖未詳敘此部分證據取捨之理由，稍欠周延
，但於判決結果顯然無影響，依刑事訴訟法第三百八十條規定，
亦不得據為上訴第三審之理由。綜上所述，本件上訴意旨所指，
均與法律規定得為第三審上訴理由之違法情形不相適合，其上訴
違背法律上之程式，應予駁回。
據上論結，應依刑事訴訟法第三百九十五條前段，判決如主文。
中    華    民    國  九十七  年    五    月  二十二  日
                      最高法院刑事第七庭
                          審判長法官  謝  俊  雄
                                法官  魏  新  和
                                法官  吳  信  銘
                                法官  徐  文  亮
                                法官  韓  金  秀
      本件正本證明與原本無異
                                      書  記  官
中    華    民    國  九十七  年    五    月  二十七  日
                                                      Ｑ


司法院資訊處製作；財團法人民間司法改革基金會備份。
